臺灣高雄地方法院刑事裁定　　　　　　96年度交聲字第1011號
原處分機關　高雄市政府
法定代理人　陳菊
異　議　人　甲○○
上列受處分人因聲明異議案件，對於高雄市交通事件裁決所中華
民國96年9月26日所為之處分（原處分：高市府交裁字第32-BE00
00000號），聲明異議，本院裁定如下：
    主  文
異議駁回。
    理  由
一、聲明意旨略以：依舉發單位所依憑之證據即違規現場照片所
    示，並無「禁止臨時停車處所」標誌之設置，亦無違規處所
    之門牌，無法顯出確實違規地點；況博愛一路並非全線均為
    「禁止臨時停車處所」之路段，亦有部分路段可以臨時停車
    ，因認原處分所依憑之照片存有瑕疵，請求撤銷原處分等語
    。
二、按汽車臨時停車時，應依下列規定：一、橋樑、隧道、圓環
    、障礙物對面、鐵路平交道、人行道、行人穿越道、快車道
    等處，不得臨時停車。二、交岔路口、公共汽車招呼站十公
    尺內、消防栓、消防車出入口五公尺內不得臨時停車。三、
    設有禁止臨時停車標誌、標線處所不得臨時停車。四、道路
    交通標誌前不得臨時停車。五、不得併排臨時停車；汽車駕
    駛人停車時，在禁止臨時停車處所停車者，處新臺幣（下同
    ）600元以上1200元以下罰鍰，道路交通安全規則第111條第
    1項、道路交通管理處罰條例第56條第1項第1款定有明文。
    又臨時停車係指車輛因上、下人、客，裝卸物品，其引擎未
    熄火，停止時間未滿三分鐘，保持立即行駛之狀態，道路交
    通管理處罰條例第3條第9款亦有明文。是所謂「禁止臨時停
    車」處所，道路交通安全規則第111條第1項第1款、第2款、
    第4款、第5款採列舉規定，亦即在橋樑、隧道、圓環、障礙
    物對面、鐵路平交道、人行道、行人穿越道、快車道等處、
    交岔路口、公共汽車招呼站十公尺內、消防栓、消防車出入
    口五公尺內、道路交通標誌前，不得臨時停車，亦不得併排
    臨時停車；而同條項第3款則規定，雖非前述不得臨時停車
    處所，然「設有禁止臨時停車標誌、標線處所」亦不得臨時
    停車。是道路交通安全規則所謂「禁止臨時停車」處所，非
    以「設有禁止臨時停車標誌、標線處所」為限，舉凡同條項
    其他各款所列舉之處所，均不得臨時停車。
三、經查：
  (一)異議人對於民國95年12月2日下午5時在博愛一路之人行道上
    停車，為警以其在禁止臨時停車處所停車，裁處罰鍰1200元
    之事實並不爭執（見本院卷第4頁、第16頁），且有證人即
    本件舉發員警陳鴻毅之證述明確（見本院卷第16頁），復有
    現場採證相片、本件高雄市政府警察局舉發違反道路交通管
    理事件通知單、高雄市○○○○道路交通管理事件裁決書等
    各1份在卷可參（見本院卷第7頁至第9頁），堪信其為真實
    。
  (二)異議人雖以：員警拍照時，未拍到門牌，無法證明確實違規
    之處所，且該處並未設有禁止臨時停車之標誌等語置辯。惟
    查，禁止臨時停車處所非以設有標誌為限業如前述，而道路
    交通安全規則第111條第1項所定之橋樑、隧道、圓環、障礙
    物對面、鐵路平交道、人行道、行人穿越道、快車道、交岔
    路口、道路交通標誌前、公共汽車招呼站及消防栓、消防車
    出入口一定距離內，且不得併排臨時停車等相關規定，均為
    一般理性客觀之人民於日常生活所得判斷，且為一般人民考
    領駕駛執照者所需具備之知識，無待另行設置禁止臨時停車
    之標誌，而為駕駛人所應知悉。是異議人在人行道人停車，
    即屬違法，至所停放確實位置係在何門牌前，均無礙於其在
    禁止臨時停車處所之認定。異議人所為之上開辯解，容有誤
    會。
  (三)又異議人所稱：博愛一路並非全線均為「禁止臨時停車處所
    」之路段，亦有部分路段可以臨時停車，因認原處分所依憑
    之照片存有瑕疵，請求撤銷原處分等語。查異議人所騎乘機
    車之停放位置係在禁止臨時停車之人行道上業如前述，此與
    博愛一路是否全線均為「禁止臨時停車處所」及是否有部分
    路段可以臨時停車無涉，復異議人亦未提出任何其他證據可
    資證明本件舉發有何違法而應予撤銷之情形，因認異議人此
    部分之辯解，亦無足採。
  (四)綜上，異議人之機車確實停放在禁止臨時停車處所無訛，原
    處分機關據以援引上開規定，裁處異議人在禁止臨時停車處
    所停車，並無不當。本件異議為無理由，應予駁回。
二、據上論斷，應依道路交通案件處理法第19條，裁定如主文。
中　　華　　民　　國　　96　　年　　12　　月　　26　　日
                    交通法庭    法　官  呂明燕
以上正本證明與原本無異。
如不服本裁定應於送達後5日內向本院提出抗告狀。
中　　華　　民　　國　　96　　年　　12　　月　　27　　日
                                書記官  陳瓊芳
